【裁判字號】    97,上易,521
【裁判日期】    970904
【裁判案由】    竊盜
【裁判全文】
臺灣高等法院臺南分院刑事判決         97年度上易字第521號
上  訴  人
即  被  告  丙○○
                    （現於臺灣臺南看守所羈押中）
上列上訴人因竊盜案件，不服臺灣臺南地方法院97年度易字第10
16號，中華民國97年7月9日第一審判決（起訴案號：臺灣臺南地
方法院檢察署97年度偵字第3608、7212號），提起上訴，本院判
決如下：
    主  文
上訴駁回。
    理  由
一、按不服地方法院之第一審判決而上訴者，應向管轄第二審之
    高等法院為之。上訴書狀應敘述具體理由。上訴書狀未敘述
    上訴理由者，應於上訴期間屆滿後20日內補提理由書於原審
    法院，逾期未補提者，原審法院應定期間先命補正；又第二
    審法院認為上訴書狀未敘述理由或上訴有第362條前段之情
    形，應以判決駁回之。但其情形可以補正而未經原審法院命
    其補正者，審判長應定期間先命補正。刑事訴訟法第361條
    、第367條分別定有明文。而所謂具體理由，必係依據卷內
    既有訴訟資料或提出新事證，指摘或表明第一審判決有何採
    證認事、用法或量刑等足以影響判決本旨之不當或違法，而
    構成應予撤銷之具體事由，始克當之；倘僅泛言原判決認定
    事實錯誤、違背法令、量刑失之過重或輕縱，而未依上揭意
    旨指出具體事由，或形式上雖已指出具體事由，然該事由縱
    使屬實，亦不足以認為原判決有何不當或違法者，皆難謂係
    具體理由，俾與第二審上訴制度旨在請求第二審法院撤銷、
    變更第一審不當或違法之判決，以實現個案救濟之立法目的
    相契合，並節制濫行上訴（最高法院97年度台上字第892號
    裁判意旨參照）。
二、本件上訴人即被告丙○○因竊盜案，經原審法院於民國（下
    同）97年7月9日以97年度易字第1016號判決，判處被告加重
    竊盜罪各有期徒刑1年及1年4月，合併應執行有期徒刑2年，
    上開判決書並於97年7月17日送達被告本人收受，有送達證
    書1紙附卷可稽。被告不服原審判決，乃於97年7月25日具狀
    提起上訴，並於同年8月1日補提上訴理由，其上訴理由略以
    ：被告於出庭前均未收到任何法院傳票，當日出庭地檢，卻
    隨後到地院審理，接著又辯論終結一日草草結案，違反正常
    程序之審理正義，為此提起上訴云云。
三、經查：
    (一)被告意圖位自己不法之所有，基於各別犯意，分別為下
        列竊盜行為：(1)於96年11月3日凌晨5、6時許，行經台
        南市○○路91號「多那美」補習班時，以石頭敲破補習
        班辦公室側門之玻璃後轉開喇叭所進入，徒手竊取該處
        液晶電腦螢幕及列表機各1台，得手後旋即離去。(2)於
        97年5月8日凌晨1時40分許，攜帶客觀上足對人之生命
        、身體、安全構成威脅，具有危險性之兇器鐵撬1把，
        前往台南市○○路○段45巷42弄1號乙○住處，先以鐵撬
        破壞該處大門門鎖，未經同意，侵入上開處所竊取乙○
        所有之電腦1台及現金新台幣700元，得手後正欲離去現
        場之際，適為附近民眾所發覺，而報警到場處理，被告
        旋即躲藏於該屋2樓浴室，惟仍於同日凌晨2時許為警查
        獲。
    (二)查被告上開二次竊盜犯行，業經檢察官於97年6月24日
        起訴，而於同年月25日繫屬於原審法院，被告並經提解
        到案，原審法院於同日訊問被告，因被告對於被訴事實
        為有罪之陳述，並當庭表明自願放棄就審期間之利益，
        原審法院乃於同日進行審判程序，因被告於審判程序中
        仍對於被訴事實為有罪之陳述，經告知被告簡式審判程
        序之旨，並聽取檢察官之意見後，而裁定進行簡式審判
        程序，並就檢察官所舉證據逐一提示予被告表示意見後
        ，始言詞辯論終結，經核原審所踐行之訴訟程序，於法
        尚無不合。
    (三)次查，被告於審判時對上開犯行坦承不諱，核與證人甲
        ○○、黃郁婷、乙○等人於警訊及偵訊之證述情節相符
        ，並有內政部警政署刑事警察局鑑驗書、警員職務報告
        、贓物認領保管單各1件、現場採證指紋照片2張、現場
        照片共14張、贓物照片1張、竊盜用工具照片1張、扣案
        鐵撬1支、現場照片之鑰匙1支扣案可證。原審以上訴人
        之犯行事證明確，分別係犯刑法第321條第1項第2款之
        之毀壞門扇竊盜既遂罪、同條項第1、2、3款之攜帶兇
        器毀壞門扇於夜間侵入住宅竊盜既遂罪，因犯意各別，
        行為互殊，應分論併罰；又被告曾於國88年間因竊盜案
        件，經判處有期徒刑3年6月，經移送執行後，於92年1
        月19日假釋期滿執行完畢後，再犯本件二次竊盜犯行，
        而為累犯，原審法院乃分別判處被告各有期徒刑1年及1
        年4月，合併應執行有期徒刑2年。經核其認事用法並無
        違誤，所為量刑亦屬允當。
    (四)被告雖以原審判決程序草率為由提起上訴，然並未具體
        記載原判決關於認定事實、適用法律及量刑等項有何不
        當或違法，而足以影響原判決，自非屬刑事訴訟法第36
        1條第2項所謂之具體事由，依首揭說明，其上訴違背法
        律上之程式，應以判決駁回之，並不經言詞辯論為之。
四、據上論斷，應依刑事訴訟法第367條前段、第372條，判決如
    主文。
中    華    民    國    97    年    9     月    4     日
                  刑事第五庭  審判長法  官  楊明章
                                    法  官  楊子莊
                                    法  官  戴勝利
以上正本證明與原本無異。
不得上訴。
                                    書記官  陳淑貞
中    華    民    國    97    年    9     月    4     日


司法院資訊處製作；財團法人民間司法改革基金會備份。
